臺灣高等法院高雄分院刑事判決
109年度上易字第596號
上  訴  人  
即  被  告  蔡麗珍


選任辯護人  李玲玲律師
            林若馨律師
上列上訴人因業務過失傷害案件，不服臺灣高雄地方法院109年
度審易字第132號，中華民國109年9月10日第一審判決（起訴案
號：臺灣高雄地方檢察署108年度偵字第16731號），提起上訴，
本院判決如下：
    主  文
原判決撤銷。
乙○○犯業務過失傷害致人重傷罪，處有期徒刑捌月。緩刑参年。
    事  實
一、乙○○係高雄市政府社會局委託之寄養家庭照顧者，以照顧、
    保護嬰幼兒為其業務，為從事業務之人。胡○○（民國106年1
    0月生，真實姓名年籍詳卷，下稱甲童）自107年9月7日起經
    高雄市政府安置，由乙○○在位於高雄市○○區○○路00巷00號5
    樓之住所負責照顧。乙○○本應注意妥適照顧及保護甲童，避
    免甲童發生危險或受傷，而依當時情形並無不能注意之情事
    ，竟疏於注意妥適照顧及保護甲童，於107年11月23日16時3
    0分至17時許間，因甲童獨自在房間內睡覺，乙○○即逕自至
    廚房煮晚餐，遭真實姓名年籍不詳之人在甲童所在之房間內
    ，因不明原因以手強烈搖晃甲童，而對甲童施以急性旋轉力
    ，致甲童受有右側腦膜下急性血腫與多發性蜘蛛膜下腔出血
    、雙眼視網膜嚴重點狀出血、網膜分層及積血變化、續發性
    玻璃體出血等傷勢，致嚴重減損其視能之重傷害。乙○○於同
    日17時許聽聞甲童大哭，旋趕至房間內並將甲童送往長庚醫
    療財團法人高雄長庚紀念醫院（下稱高雄長庚醫院）急診，
    經長庚醫院通報高雄市政府社會局而查悉上情。
二、案經高雄市政府獨立告訴暨高雄市政府警察局三民第二分局
    報告臺灣高雄地方檢察署檢察官偵查起訴。
    理  由
一、檢察官、被告乙○○及辯護人於本院審判程序時，就本判決所
    引用之傳聞證據，均明示同意有證據能力（見本院卷㈡第393
    頁），本院認此等傳聞證據之取得均具備任意性、合法性等
    情，其內容與本件待證事實具有關聯性，合於一般證據之採
    證基本條件，且證明力非明顯過低，以之作為證據，均屬適
    當，依刑事訴訟法第159條之5第1項規定，皆有證據能力。
二、訊據被告固坦認係高雄市政府社會局委託之寄養家庭照顧者
    ，甲童經安置受其照顧，於上揭時、地聽聞甲童大哭而將甲
    童送往高雄長庚醫院急診，及甲童經診斷受有上揭傷勢等事
    實，並坦認疏未善盡照顧甲童之責致其受重傷而犯業務過失
    傷害致人重傷罪，惟關於甲童之傷勢成因辯稱：當天甲童在
    房間內嬰兒床睡覺，我利用這段時間去廚房準備晚餐約30分
    鐘，忽然聽到碰一聲及甲童哭聲，跑進房間看發現甲童從嬰
    兒床翻落地面磁磚並嚎啕大哭，經我確認他無傷勢但還是持
    續嚎啕大哭，我就抱起甲童在樓下遇到我先生，一起帶甲童
    到高雄長庚醫院急診室云云。經查：
　㈠被告係寄養家庭照顧者，甲童自107年9月7日起經安置在被告
    住所，由被告負責照顧，甲童於107年11月23日17時25分許
    經被告送醫急救等情，業經被告坦認在卷，並有高雄長庚醫
    院107年11月27日診斷證明書（見他卷第31頁）、高雄市政
    府社會局109年7月17日高市社婦保字第10936761300號函（
    見原審卷第211、213頁）在卷可稽，此部分事實，堪以認定
    。
  ㈡甲童經診斷受有右側腦膜下急性血腫與多發性蜘蛛膜下腔出
    血、雙眼視網膜嚴重點狀出血、網膜分層及積血變化、續發
    性玻璃體出血之傷勢；回診時，診斷為搖晃嬰兒症候群併視
    網膜出血及玻璃體出血，雖玻璃體出血可能會自然吸收，但
    視覺功能癒後預期較差，可能發展出弱視，故認甲童病情已
    符合毀敗或嚴重減損一目或二目之視能程度；甲童發生受虐
    性腦傷於107年11月25日接受眼部檢查，結果顯示視網膜出
    血等病灶，符合受虐性腦傷近期眼底傷害之表現，復於108
    年12月24日追蹤檢查，結果顯示陳舊性玻璃體出血及視網膜
    剝離，之後於110年1月6日回診追蹤其左眼視網膜有結疤纖
    維組織，並嚴重影響左眼視能；依現今醫學計數及臨床經驗
    而言，甲童雖可嘗試接受手術移除纖維組織，惟可能造成二
    度白內障，屆時需再接受手術，難以預期可以改善之空間等
    情，有長庚醫療財團法人高雄長庚紀念醫院108年2月19日長
    庚院高字第1070250943號函附兒童驗傷鑑定報告暨高雄市保
    護性個案委託醫療評估表（見他卷第119至139頁）、高雄市
    政府社會局家庭暴力及性侵害防治中心專家協助評估/診斷
    個案建議（報告）表（見他卷第141至149頁）、長庚醫療財
    團法人高雄長庚紀念醫院108年4月29日長庚院高字第108045
    0271號函（見他卷第217、219頁）、長庚醫療財團法人高雄
    長庚紀念醫院110年10月25日長庚院高字第1101050550號函
    （見本院卷㈡第253、254頁）在卷可稽，故甲童之傷勢已達
    嚴重減損其視能之重傷害，亦堪認定。
　㈢被告就甲童之傷勢成因雖以前詞置辯，辯護人亦提出諸多醫
    學文獻以證被告所辯之詞為真，惟查：
　⒈甲童就醫後經高雄長庚醫院醫療團隊診斷，放射診斷科之意
    見為：甲童於影像上呈現顱內右側額顳頂區急性硬腦膜下出
    血之後併發廣泛缺血性腦傷，並無明顯新舊傷交雜之證據，
    推測為3日內一次性強烈搖晃亦或撞擊造成；神經外科之意
    見為：手術中除了發現右側新鮮硬膜內高壓液狀鮮血以及多
    發性蜘蛛膜下腔出血，所見部位沒有顱骨骨折現象，研判應
    為近日內出血（3日內），腦迴皮質與蜘蛛膜完整，不像單
    一線性撞擊所產生的外傷性出血，甲童可能因頭部外傷而導
    致嚴重顱內出血，外傷機轉不像是線性撞擊造成，疑是有旋
    轉剪力產生出血；眼科之意見為：眼皮及眼球外觀無撕裂傷
    或出血，經散瞳後以眼底鏡檢查，發現雙眼視網膜皆有嚴重
    網膜點狀出血、網膜分層及積血變化，於0000-00-00追蹤會
    診時發現有續發性玻璃體出血，符合嬰兒搖晃症候群（shak
    en baby syndrome）臨床表徵。甲童經高雄長庚醫院召開專
    家跨領域會議，專家醫師會議結論為：甲童遭遇虐待性腦傷
    事件，推測為單次近日內（3日內）所受傷情事最為可能等
    情，有上揭兒童驗傷鑑定報告、高雄市保護性個案委託醫療
    評估表、高雄市政府社會局家庭暴力及性侵害防治中心專家
    協助評估/診斷個案建議（報告）表可憑。
　⒉高雄長庚醫院就甲童病因之補充鑑定意見則為：⑴本案經眼科
    認定「病嬰症狀符合嬰兒搖晃症後群之臨床表徵」，俟經考
    量其腦傷情形後，亦認符合嬰兒搖晃症之症狀。⑵本案經神
    經外科認定「病嬰之腦迴旋皮質與蜘蛛膜完整，不像單一線
    性撞擊所產生之外傷性出血，疑有旋轉剪力產生之外傷性出
    血」，以上為臨床醫師就醫療影像及手術中所見而對病嬰受
    傷機轉進行推論。「單一線性撞擊」係指受傷時為線性的碰
    撞，常見情形為棍棒打擊頭部或車禍頭部單一撞擊，若為前
    開情形，手術醫師術中常常可以看到遭碰撞的顱骨，有腦迴
    旋皮質或蜘蛛膜之損傷；而「旋轉剪力」則是損傷機轉帶有
    旋轉力，例如車禍發生後人被甩出或嬰幼兒遭受丟或/及甩
    等動作致發生頭部外傷，若有前開情形，醫療影像會出現多
    發性散佈的微小出血，（多半散佈在灰白質過度區域），且
    有多發性蜘蛛膜下腔出血與廣泛性軸突損傷等情，亦有高雄
    長庚醫院108年4月29日函可憑。
　⒊檢察官就被告提出之醫療文獻，再度向高雄長庚醫院函詢低
    高度之跌落亦可能造成顱內出血，此論點是否與甲童之情形
    相符？據覆為：「二、本院前出具兒科醫鑑字第0000000號
    之兒童驗傷鑑定報告略以：眼科陳韻文醫師指出『胡童有網
    膜分層』等語。據醫療文獻所載，兒虐受傷者的照顧員雖常
    提出受害者曾發生摔落事件，然而，臨床若發現個案臨床特
    徵與以下症狀相符，仍可診斷為兒虐案件，即個案可能有㈠
    外眼無傷害，但卻出現眼白出血、眼皮撕裂傷、㈡網膜分層
    出血，其可能成因為嚴重外傷，例如高處跌落、發生交通事
    故等等，但不會有廣泛性整個視網膜出血之情形；查，胡童
    斯時經檢查發現其外眼無傷痕，然雙眼視網膜皆有嚴重點狀
    出血合併網膜分層，認屬兒虐高度辨識性之傷害。三、又，
    胡童107年月23日至本院就醫，經檢查發現急性硬腦膜下出
    血、無多重時間出血、廣泛性軸突損傷、多發性蜘蛛膜下腔
    出血、無顱骨骨折、無明顯頭皮挫傷及腫脹，且當日術中所
    見，病童腦迴皮質與蜘蛛膜完整、雙側性視網膜出血，基此
    ，就兒童神經外科專科醫師立場推論吳童之受傷機轉為一次
    性、急性之旋轉力為主的頭部外傷而發生前開病徵，而低高
    度跌落可能性較低，即目前無決定性的反證來論斷絕無可能
    。」等語，有長庚醫療財團法人高雄長庚紀念醫院108年9月
    17日長庚院高字第1080950615號函在卷可稽（見偵卷第11、
    13頁）。
　⒋鑑定證人甲○○○○於本院證稱：我擔任高雄長庚兒童醫院兒科
    加護病房主治醫師，主要專責加護照顧部分，目前為止主治
    醫師第8年，兒科訓練共13年，我代表長庚醫院參與兒虐事
    件診斷、治療或鑑定工作，目前兒虐事件診斷主要是我為主
    。我有參與被害人於107年11月23日入院後診斷、開刀或術
    後照護等過程，被害人當時送到急診室是完全昏迷，昏迷指
    數三分，瞳孔兩側放大，全身癱軟，是一個非常緊急狀態送
    進急診室，急診室緊急動員，很快速度就送手術室了。當時
    被害人先在急診室做快速電腦斷層掃瞄，發現他的右側腦部
    有瀰漫性出血，而且壓迫到左側，所以才會做緊急減壓手術
    ，做完減壓手術後，就送到兒科加護病房做後續治療。神經
    外科醫師在被害人進手術前有把被害人剃完頭的頭部照片，
    確實頭部沒有瘀青或血腫狀況。視網膜有四層，被害人左右
    眼的出血已經是四層的出血，是最嚴重的出血，在文獻上提
    到比較常見的就是跟兒虐有關係，如果是不小心跌落的或出
    現瀰漫性出血，機率相當低，不到10%程度。另文獻也可看
    到，如果嬰兒不同原因的眼底出血，包含生產受傷，其他包
    括意外受傷、兒虐受傷或腦壓高的受傷或其他眼底病變，還
    有因為高腦壓引起眼底出血，其實在出血的樣式就有不一樣
    ，本件個案以意外來說，通常是單側的，而且會集中在某一
    處，而不會是散漫性的，嬰兒四層劈裂性出血只有在很嚴重
    幾乎致死性意外的撞擊才會，兒虐造成的就會是多層的出血
    ，通常會兩眼都會有，也有可能單一，本件是兩側眼睛出血
    ，也有可能會出現視網膜剝離情況，本件小孩是最嚴重型的
    ，另如果是腦壓高很少會造成眼底出血，這是在比較大型眼
    科文獻內提到的。嬰兒搖晃症很容易被一般世俗認為搖晃嬰
    兒就會造成，其實需要相當大的力道，力道通常是前後加上
    旋轉力道造成，醫學上會認為不是搖晃，已經到虐待，但虐
    待字眼可能對加害人不自覺，因為他們可能跟嬰兒大力的玩
    ，但是力道是相當大，才會造成這樣的問題。目前來說比較
    常見的症狀是急性硬腦膜下出血或眼底視網膜出血，加上如
    果有意識障礙或抽筋或骨折等情形，會讓臨床醫師可能診斷
    ，此有文獻可佐證對嬰兒搖晃症症候群定義。典型嬰兒搖晃
    症是抓著嬰兒做前後大力的甩，同時有加速度、減速度及旋
    轉的力道，神經外科才會稱作旋轉剪力，所謂剪力有加速度
    及減速度同時的力道。神經外科醫師所說的旋轉剪力跟剛剛
    嬰兒搖晃症的力道是一樣的。（鑑定人以搖晃症專屬模擬娃
    娃示範嬰兒搖晃症的力道）小孩哭鬧抱著是不會出血，敲打
    也不會出血，但是如果前後搖晃就會有出血狀況（閃光燈顯
    示表示腦出血）。被害人到院時腦部斷層出血樣貌（提示腦
    部斷層照片），他是右側腦部出血，白色部分是腦出血，腦
    壓高到壓迫中軸，已經彎到左側去了，出血都集中在右側腦
    ，左側是沒有看到腦出血的。（提示直線撞擊力道會出現的
    情況、及旋轉剪力造成的圖片）如果是直線撞擊，人體有特
    別機制，撞擊點會出現腦出血，但人體會有反彈，腦有彈性
    ，會反彈，所以對側也會同時出現腦出血情形，這種直線的
    撞擊通常出現雙側腦出血，這在一般車禍很常遇到，本件被
    害人是單側腦出血，兩者是不一樣的狀況。本件被害人頭皮
    非常乾淨，沒有任何血腫，如果是直線撞擊，如果是硬地板
    應該會有頭皮血腫或瘀青，如果軟墊，確實不一定會出現，
    但出血集中在右側沒有在左側，與直線撞擊是有出入，所以
    醫療團隊才會認為比較像是嬰兒搖晃症。被害人的雙眼都有
    出現眼底出血，這樣不會與左側腦沒有出血有矛盾情形，是
    一致的，如果線性撞擊會是單一隻眼睛，如果是旋轉角力出
    血，即嬰兒搖晃症出血，會是雙側眼睛，本件個案符合醫學
    上描述的情況。我認為被害人符合嬰兒搖晃症的臨床表徵是
    有急性硬腦膜下出血在右側，雙側眼底出血，嚴重意識障礙
    ，及癲癇出現，還有高腦壓症狀。一般車禍造成的單側硬腦
    膜下出血，腦壓不見得會很高，但是兒虐造成同時有旋轉力
    及角力，同時合併腦神經受傷，受傷最大是裡面所有的神經
    ，神經會水腫，所以會出現嚴重的腦水腫，與直線撞擊不同
    ，一般車禍右側有硬腦膜下出血可能是不需要開刀的，像嬰
    兒搖晃症候群會出現極度高腦壓的症狀，主要因為神經也同
    時受傷造成嚴重的腦水腫，這才是主要的原因等語（見本院
    卷㈡第74至80頁）。
　⒌本院衡以高雄長庚醫院所出具之兒童驗傷鑑定報告及補充鑑
    定意見，係由放射診斷科、神經外科及眼科等專科醫師診察
    甲童及對甲童施以手術中所親見親聞之事實，本於專業知識
    與臨床經驗，綜合判斷甲童之症狀所為之判斷，並經鑑定證
    人到院證述明確，無論鑑定機關之資格、理論基礎及論理過
    程，自形式上及實質上而言，均無瑕疵，且高雄長庚醫院所
    召開之專家跨領域會議，除該院醫師外，尚有財團法人私立
    高雄醫學大學附設中和紀念醫院（下稱高醫）法醫病理科主
    任及影像醫學科醫師協助判斷及與會討論，乃眾多醫學專家
    集思廣益始形成會議結論，堪認上開鑑定報告（意見）之結
    論為可採，是甲童之傷勢係因遭人強烈搖晃而施以急性旋轉
    力所致之事實，應可認定。
　⒍至辯護人所提之醫療文獻，雖可供參，然高雄長庚醫院醫療
    團隊係直接醫治甲童，就甲童之受傷成因判斷乃具體而直接
    為之，殊無以其他個案情狀而否定其專業判斷之餘地。又甲
    童睡覺所躺之嬰兒床高度（欄杆至地面約91公分）、嬰兒床
    床底至欄杆的高度（約62公分）、嬰兒床所在地面為磁磚地
    面未鋪設軟墊等情，有現場照片可憑（見他卷第94、95頁）
    ，故若甲童自90公分高之處墜落至堅硬之磁磚地面，就算未
    造成顱骨骨折，至少應會有頭皮血腫之現象產生，殊難想像
    甲童如何跌落嬰兒床而未有頭皮血腫、顱骨骨折，卻有受顱
    骨保護之右側腦膜下及蜘蛛膜下腔出血現象，此即鑑定證人
    一再強調之疑點。遑論依被告所供之情，其係因甲童獨自在
    房間內睡覺即逕自至廚房煮晚餐，因聽聞聲響及甲童哭聲始
    返回甲童所在房間查看，故被告未親眼見甲童自嬰兒床跌落
    過程，此部分應係被告自行推論而來，參以高醫影像醫學科
    醫師之意見已載明以甲童於本件案發時為1歲1個月大的嬰兒
    （身高71公分），是否有能力攀爬翻越60公分高的欄杆，值
    得懷疑等語（見他卷第149頁），實難認被告此部分供述與
    事實相符，既然無法認定甲童自嬰兒床跌落之事實，即難以
    辯護人所提之醫療文獻，而認甲童之傷勢係自嬰兒床跌落所
    造成，被告及辯護人此部分所辯，並不足採。
　㈣公訴意旨雖認被告以不明帶有旋轉力之方式致甲童受有上開
    傷勢等語，論告意旨則認被告所為應該當刑法第277條第2項
    之傷害致重傷罪等語。經查，被告所辯甲童之傷勢係自嬰兒
    床跌落所造成之詞，應與事實不合，已如上述，惟法院憑以
    認定犯罪事實之證據，雖不以直接證據為限，即綜合各種直
    接、間接證據，本於推理作用，為其認定犯罪事實之基礎，
    亦非法所不許，然法院仍應就檢察官所提之證據，經綜合歸
    納之觀察，依經驗法則衡情度理，必已達於無可懷疑之程度
    時，始得為事實之認定。而被告自93年11月12日至107年12
    月31日，擔任寄養家庭照顧者，於擔任寄養家庭期間，於本
    案發生前，整體個案照顧服務情形良好、家庭關係和諧，與
    寄養服務委辦單位行政配合度佳，熱心協助寄養個案就醫療
    育、會面返家接送等，皆通過歷年年度審查評估等情，有高
    雄市政府社會局109年7月17日高市社婦保字第10936761300
    號函可憑（見原審卷第211、213頁），且被告至本案甲童送
    醫日時已照顧甲童2個半月，期間未有照顧不周或情緒失控
    之狀況，故本案依檢察官所舉證據，僅得證明甲童遭人強烈
    搖晃而施以急性旋轉力之方式成傷，並無法證明係被告對甲
    童強烈搖晃而施以急性旋轉力，亦無以證明被告有何對甲童
    施虐之犯罪動機或原因，公訴及論告意旨此部分所指，均難
    認與事實相符，併此敘明。
　㈤綜上所述，被告負有善盡照顧及保護甲童之責，其竟一時疏
    未注意，未盡妥適照顧及保護甲童之義務，而任由不詳之人
    介入甲童獨處之空間，並以外力加諸，致甲童因遭外力強烈
    搖晃而施以急性旋轉力造成前述之重傷害，被告自仍應負過
    失之責。本件事證明確，被告業務過失傷害致人重傷犯行，
    堪以認定，應依法論科。
三、論罪
　㈠刑法上所謂業務，係指個人基於其社會地位繼續反覆所執行
    之事務，包括主要業務及其附隨之準備工作與輔助事務在內
    ，被告自93年11月12日至107年12月31日，擔任寄養家庭照
    顧者乙情，業如上述，是被告為從事照顧、保護嬰幼兒業務
    之人無訛。
　㈡被告行為後，刑法第284條業於108年5月29日經公布修正，而
    於同年月31日施行，修正後刑法刪除業務過失（重）傷害罪
    之條文，並將過失（重）傷害罪之刑度提高。經比較新舊法
    律，修正後刑法第284條並無較有利於被告之情形，依刑法
    第2條第1項前段規定，就被告本件業務過失傷害致人重傷犯
    行，自應適用其行為時，即修正前刑法第284條第2項後段之
    規定論處。是核被告所為，係犯修正前刑法第284條第2 項
    後段之業務過失傷害致人重傷罪。
四、對原判決之上訴說明
　　原審認被告犯業務過失傷害致人重傷罪，並為論罪科刑之判
    決，固非無見。惟查：
　㈠原判決事實係認定被告「疏於注意…，未妥適照顧保護甲童，
    致甲童因不明原因之頭部外傷，受有右側腦膜下急性血腫與
    多發性蜘蛛膜下腔出血、雙眼視網膜嚴重點狀出血、網膜分
    層及積血變化、續發性玻璃體出血等傷勢，致嚴重減損其視
    能之重傷害」等情，似認因有不詳外力加諸，造成甲童頭部
    外傷，而苟係有外力加諸，此一介入之外力，究與被告疏未
    注意之過失有何關聯，原判決未予以認定載明，已有未洽，
    且原判決因並未認定被告過失之具體情節，致無從認定其過
    失與甲童所受之重傷害結果間，究有如何之相當因果關係，
    其認定事實亦有未洽。
　㈡被告於本院審理期間已支付新臺幣（下同）150萬元為甲童開
    立信託帳戶，告訴代理人並當庭陳稱同意對被告為緩刑之宣
    告，此為原審未及審酌之事項（原審係審酌被告迄今仍未能
    填補損害等情，而認本件不宜宣告緩刑）。
　㈢被告上訴意旨以原判決未宣告緩刑，指摘原判決不當，為有
    理由，且原判決另有上開認定事實未洽之違誤，自應由本院
    將原判決予以撤銷改判。
五、科刑
　  爰以行為人之責任為基礎，審酌被告受託照顧甲童，本應善
    盡寄養家庭照顧者之責，隨時注意甲童安全，並應予小心照
    顧與保護，而依當時並無不能注意之情形，竟疏未注意，未
    妥適照顧及保護甲童，致甲童遭人施虐而受重傷，對甲童一
    生造成永難以回復之傷害，惟念被告無任何前科紀錄，且其
    及時將甲童送醫，幸未造成更嚴重之無法挽回結果，擔任寄
    養家庭照顧者已長達14年，期間服務情形良好，在本院審理
    中坦認有過失，並為甲童開立信託帳戶之犯罪後態度，復兼
    衡被告自述學歷為高職畢業之智識程度、現從事清潔工作，
    月薪2萬3千元，與配偶同住之生活狀況等一切情狀，仍量處
    有期徒刑8月。
六、被告前未曾因故意犯罪受有期徒刑以上刑之宣告，有臺灣高
    等法院被告前案紀錄表在卷可憑，此次係屬偶發過失犯，而
    被告對其過失造成甲童受重傷之犯行深自悔悟，且被告現從
    事清潔工作，因本案目前已非高雄市政府社會局委託之寄養
    家庭照顧者；又被告於本院審理期間已支付150萬元為甲童
    開立信託帳戶乙情，有刑事陳報狀、高雄銀行金錢信託契約
    書、華南商業銀行匯款回條聯、單獨管理運用金錢信託收稽
    計算暨信託財產目錄表、存摺封面在卷可稽（見本院卷㈠第2
    05至221、495頁，本院卷㈡第33、33、423頁），告訴代理人
    復當庭表示同意給予被告緩刑之機會（見本院卷㈡第418頁）
    。經綜合上情為審慎斟酌，本院認被告經此偵審程序之教訓
    後，應能知所警惕，而無再犯之虞，是被告犯本件之罪所宣
    告之刑以暫不執行為適當，爰依刑法第74條第1項第1款規定
    ，併予宣告緩刑3年。
據上論結，應依刑事訴訟法第369條第1項前段、第364條、第299
條第1項前段，刑法第2條第1項前段、刑法第74條第1項第1款，
修正前刑法第284條第2項後段，刑法施行法第1條之1第1項、第2
項前段，判決如主文。
本案經檢察官林芝郁提起公訴，檢察官葉麗琦到庭執行職務。　
中　　華　　民　　國　　111 　年　　3 　　月　　16　　日
                  刑事第九庭    審判長法  官  莊崑山
                                      法  官  惠光霞
                                      法  官  林家聖
以上正本證明與原本無異。
本判決不得上訴。
中　　華　　民　　國　　111 　年　　3 　　月　　16　　日
                                      書記官  王秋淑
附錄本判決論罪科刑法條：　
中華民國刑法第284條第2項（108年5月29日修正前）
從事業務之人，因業務上之過失傷害人者，處1年以下有期徒刑
、拘役或1千元以下罰金，致重傷者，處3年以下有期徒刑、拘役
或2千元以下罰金。